臺灣桃園地方法院民事簡易判決　　　 109年度桃簡字第1519號
　
原　　　告　陳香梅　
被　　　告　許友維　

 
上列當事人間收取訴訟事件，本院於民國110 年10月15日言詞辯
論終結，判決如下：
    主    文
被告應給付原告新臺幣壹拾柒萬玖仟陸佰陸拾柒元，及自民國一
百零九年十月二十三日起至清償日止，按週年利率百分之五計算
之利息。
原告其餘之訴駁回。
訴訟費用由被告負擔百分之七十三，餘由原告負擔。
本判決原告勝訴部分得假執行。
    事實及理由
壹、程序方面：
    被告未於最後言詞辯論期日到場，核無民事訴訟法第386 條
    所列各款情形，爰依原告之聲請，由其一造辯論而為判決。
貳、實體方面：
一、原告主張：原告為訴外人余莉娟之債權人，於民國108 年7
    月22日執臺灣新竹地方法院108 年度司促字第404 號支付命
    令及確定證明書為執行名義（下稱系爭執行名義），向鈞院
    聲請對余莉娟之財產為強制執行（鈞院108 年度司執字第00
    000 號清償債務強制執行事件，下稱系爭執行事件），嗣經
    鈞院於108 年8 月7 日核發桃院祥曜108 年度司執字第0000
    0 號扣押命令（下稱系爭扣押命令），禁止債務人余莉娟在
    新臺幣（下同）100 萬元及自108 年3 月12日起至清償日止
    ，按年息5 ％計算之利息，及程序費、執行費（下稱系爭債
    權）之範圍內，收取對於被告之租金債權或為其他處分，被
    告亦不得對債務人余莉娟清償，因被告未對系爭扣押命令聲
    明異議，鈞院遂於109 年5 月16日核發桃院祥曜108 年度司
    執字第59852 號移轉命令（下稱系爭移轉命令），命余莉娟
    對被告租金債權，在系爭債權範圍內，應移轉於債權人即原
    告，而被告於109 年5 月20日收受系爭移轉命令後，竟遲未
    依法向原告提出給付，復於同年7 月2 日以被告已一次給付
    兩年租金予余莉娟為由，向鈞院聲明異議，然原告認被告異
    議不實，爰提起本件訴訟等語。並聲明：被告應給付原告26
    4,000 元，及自起訴狀繕本送達翌日起至清償日止，按週年
    利率5%計算之利息。
二、被告則以：伊向余莉娟承租系爭房屋，租期2 年，自107 年
    8 月到109 年7 月31日止，因為房屋是全新的，余莉娟說如
    果給現金一個月是22,000元，所以伊一次給2 年，當時是伊
    女朋友游千懿拿房租給房東的，伊住到108 年底就搬走了等
    語，資為抗辯。並聲明：原告之訴駁回。
三、本件原告主張：原告為余莉娟之債權人，於108 年7 月22日
    執系爭執行名義向鈞院聲請對余莉娟之財產為強制執行，嗣
    經鈞院於108 年8 月7 日核發系爭扣押命令，被告未對系爭
    扣押命令聲明異議，本院遂於109 年5 月16日核發系爭移轉
    命令，命余莉娟對被告租金債權，在系爭債權範圍內移轉於
    原告，而被告未依向原告給付，復於同年7 月2 日以被告已
    一次給付兩年租金予余莉娟為由，向鈞院聲明異議乙節，業
    據原告提出系爭扣押命令、系爭執行命令、桃園成功路郵局
    719 號存證信函、被告聲明異議狀、房屋租賃契約書、土地
    及建物第一類謄本等為證（見本院卷第5 至18頁），並經本
    院依職權調取系爭執行事件卷宗查核屬實，且為被告所不爭
    執，是原告上開主張，自堪信為真實。
四、原告再主張：被告應給付原告264,000 元及利息等情，則為
    被告所否認，並以前詞置辯云云。惟查：
  ㈠依被告之稅務電子閘門財產所得調件明細表所示，於107 年
    間收入僅833 元，又依原告之勞保投保資料所示，原告係自
    105 年5 月31日退保後，至108 年5 月7 日加入勞保期間，
    其投保薪資約為2 萬多元（見本院個資卷），足見被告於
    107 年承租系爭房屋時並無收入，於上開期間有無資力支出
    前述2 年租金費用，已非無疑。而據證人游千懿於本院審理
    時固證稱：「（你是不是曾經住過桃園市○○區○○路000
    號11樓？）對，時間是107 年8 月到109 年7 月31日，是我
    跟被告一起租的，是被告簽約的，簽約的時候就把租金繳清
    了，大約50幾萬，因為我跟余莉娟有借貸關係，先前他陸陸
    續續跟我借了20幾萬，當時承租房屋時，本來月租金二萬五
    ，但一次付清的話就一個月二萬二，一次承租二年，扣掉借
    貸款，其租金一次給余莉娟。」「（當時被告是何工作？）
    物流、停車場員工，月收入大概三萬多。我本人沒有在工作
    。前開租金費用扣除余莉娟的借款，其餘二十幾萬租金，是
    我用我的存款付的，余莉娟發生狀況時，有很多債權人來要
    錢，因為我已經付清我們才繼續住到租約期滿。系爭房屋請
    法院拍賣時我也清楚，他並沒有來找我。」等語（見本院卷
    第68頁反面），惟查，證人曾為被告之女友，其證詞不免有
    偏頗之虞，且據其所稱20幾萬元租金，全以現金交付而未給
    付收據，則以該租金數額達2 年份之金額，核與一般租金按
    期給付之方式有違，且以現金直接一次給付，又全無租金收
    付證明，更殊於常情，益徵被告所述1 次給付2 年租金云云
    ，要與事實不符，實不可採。
  ㈡按「就債務人對於第三人之金錢債權為執行時，執行法院應
    發扣押命令禁止債務人收取或為其他處分，並禁止第三人向
    債務人清償。」、「對於薪資或其他繼續性給付之債權所為
    強制執行，於債權人之債權額及強制執行費用額之範圍內，
    其效力及於扣押後應受及增加之給付。」，「第三人不承認
    債務人之債權或其他財產權之存在，或於數額有爭議或有其
    他得對抗債務人請求之事由時，應於接受執行法院命令後10
    日內，提出書狀，向執行法院聲明異議。」、「第三人依前
    條第1 項規定聲明異議者，執行法院應通知債權人。債權人
    對於第三人之聲明異議認為不實時，得於收受前項通知後10
    日內向管轄法院提起訴訟，並應向執行法院為起訴之證明及
    將訴訟告知債務人；債權人未於前項規定期間內為起訴之證
    明者，執行法院得依第三人之聲請，撤銷所發執行命令。」
    ，強制執行法第115 條第1 項、第115 條之1 第1 項、第
    119 條第1 項、第120 條並有明文。
  ㈢本件原告執系爭執行名義聲請強制執行，業經本院核發扣押
    命令，並禁止余莉娟就扣押金額為收取或其他處分、及被告
    對余莉娟清償，而被告於108 年11月25日收受系爭扣押命令
    （見執行卷第131 頁），而系爭扣押命令於原告之債權額及
    強制執行費用額之範圍內，效力及於扣押後余莉娟對被告應
    受之租金債權迄至租賃期間屆滿日即109 年年7 月31日止，
    以每月22,000元計算，則余莉娟於被告之租金扣押款為179,
    667 元【22,000×（8 ＋5/30）＝179,667 ，元以下四捨五
    入】，故原告請求被告應給付179,667 元及利息，核屬有據
    。
五、綜上所述，原告依依強制執行法第120 條第2 項之規定，請
    求被告給付179,667 元，及自起訴狀繕本送達（於109 年10
    月12日為寄存送達，經10日於109 年10月22日生效，見本院
    卷第28頁）之翌日即109 年10月23日起至清償日止，按週年
    利率5%計算之利息，為有理由，應予准許。逾此範圍，則無
    理由，應予駁回。
六、本件係就民事訴訟法第427 條第2 項第1 款適用簡易程序所
    為被告敗訴之判決，爰依同法第389 條第1 項第3 款之規定
    ，依職權宣告假執行。
七、本件事證已臻明確，兩造其餘之攻擊防禦方法及所提證據，
    於判決結果不生影響，爰不一一論列，併此敘明。
八、訴訟費用負擔之依據：民事訴訟法第79條。
　
中    華    民    國   110    年    11    月    5     日
                  桃園簡易庭  法  官  汪智陽
以上正本係照原本作成。
如不服本判決，應於送達後20日內，向本院提出上訴狀並表明上
訴理由，如於本判決宣示後送達前提起上訴者，應於判決送達後
20日內補提上訴理由書（須附繕本）。
如委任律師提起上訴者，應一併繳納上訴審裁判費。
中    華    民    國   110    年    11    月    5     日
                              書記官  陳家蓁